【裁判字號】    92,易,1037
【裁判日期】    920417
【裁判案由】    家暴傷害
【裁判全文】
臺灣板橋地方法院刑事判決                        九十二年度易字第一三七號
    公  訴  人  臺灣板橋地方法院檢察署檢察官
    被      告  甲○○
右列被告因傷害案件，經檢察官提起公訴（九十一年度偵字第二六九號），本院判
決如左：
    主  文
甲○○傷害人之身體，處拘役貳拾日，如易科罰金，以佰元折算壹日。
    事  實
一、甲○○係乙○○○（公訴人誤載為楊載阿春，下同）之配偶，二人具有家庭暴力
    防治法第三條第一款之家庭成員關係。甲○○於民國九十一年十一月二十五日十
    五時許，在台北縣板橋市○○路五九號住處，因不滿乙○○○拒絕拿出房屋所有
    權狀，竟基於普通傷害之故意，以拳頭毆打乙○○○右前額，致乙○○○受有右
    前額六×七公分血腫之傷害。
二、案經乙○○○訴由臺北縣政府警察局海山分局報請臺灣板橋地方法院檢察署檢察
    官偵查起訴。。
    理  由
一、訊據被告甲○○在警詢時及偵審中均矢口否認有前開傷害犯行，辯稱：那天是因
    為伊要求乙○○○將房屋權狀拿給伊看，遭到其拒絕，致發生口角爭執，互相有
    拉扯，伊並沒有毆打乙○○○，伊不知道其為何會受傷云云。惟查，右揭事實，
    業據告訴人乙○○○在警詢時及偵審中指述綦詳，復有驗傷診斷書一紙附卷可查
    ，況被告亦自承案發當日確有與告訴人發生拉扯，而在混亂之中，本難預料傷害
    部位，因之而造成告訴人受有傷害，不能因此而排除其因果關係之連繫。是被告
    前開所辯，顯係事後卸責之詞，委不足採，本件事證明確，被告傷害犯行堪以認
    定，應予依法論科。
二、核被告所為，係犯刑法第二百七十七條第一項之傷害人之身體罪。爰審酌被告僅
    因細故與告訴人發生爭執竟將其毆打成傷，且其犯罪後猶不知深自反省，未能坦
    認犯行及其犯罪之方法、手段等一切情狀，量處如主文所示之刑，並諭知易科罰
    金之折算標準，以示懲儆。
據上論斷，應依刑事訴訟法第二百九十九條第一項前段，刑法第二百七十七條第一項
、第四十一條第一項前段，罰金罰鍰提高標準條例第一條前段、第二條，判決如主文
。
本案經檢察官王家春到庭執行職務
中      華      民      國    九十二    年      四      月     十七     日
                                      臺灣板橋地方法院刑事第六庭
                                          法  官  王  士  珮
右正本證明與原本無異。
如不服本判決，應於判決送達後十日內，向本院提出上訴狀。
                                          書記官  程  欣  怡
中      華      民      國    九十二    年      四      月     十七     日
附錄本件論罪科刑法條全文：
中華民國刑法第二百七十七條
傷害人之身體或健康者，處三年以下有期徒刑、拘役或一千元以下罰金。
犯前項之罪因而致人於死者，處無期徒刑或七年以上有期徒刑；致重傷者，處三年以
上十年以下有期徒刑。


司法院資訊處製作；財團法人民間司法改革基金會備份。
